臺灣臺中地方法院民事裁定　　　　　　　 96年度繼字第961號
聲　明　人　乙○○民國80年.
　　　　　　辛○○
　　　　　　壬○○
　　　　　　己○○○
　　　　　　庚○○
　　　　　　丙○○
　　　　　　戊○○
　　　　　　丁○○
上列聲明人聲明拋棄繼承權事件，本院裁定如下：
    主  文
聲明駁回。
程序費用由聲明人負擔。
    理  由
壹、本件聲明意旨略稱：被繼承人甲○○於民國96年3月5日死亡
    ，聲明人乙○○、辛○○為被繼承人之子，聲明人壬○○、
    己○○○為被繼承人之父、母，聲明人庚○○、丙○○、戊○○、丁○○為被繼承人之手足，聲明人自願拋棄繼承權，
    爰依民法第1174條之規定，提出被繼承人之相驗屍體證明書
    、繼承系統表、遺產繼承拋棄書、聲明人之戶籍謄本、印鑑
    證明等文件聲請核備等語。
貳、乙○○、辛○○部分：
一、能獨立以法律行為負義務者，有訴訟能力；原告或被告無訴
    訟能力，未由法定代理人合法代理者，法院應以裁定駁回之
    ，但其情形可以補正者，審判長應定期間先命補正，民事訴
    訟法第45條、第249條分別定有明文。而上開條文之規定，
    並為非訟事件法第11條所準用。
二、聲明人主張被繼承人甲○○於96年3月5日死亡，其子即聲明
    人乙○○、辛○○為第一順位繼承人之事實，有本院調取之
    全戶戶籍資料查詢結果表可證，固堪信為真正。惟依上開結
    果表所示，聲明人乙○○、辛○○分別為80年8月7日、83年
    7 月19日出生，均係未滿20歲之限制行為能力人，並無非訟
    能力，自應由其等法定代理人代理提出聲請，始為合法。然
    觀諸卷附之聲明狀所載，聲明人乙○○、辛○○並未由其法
    定代理人代理，其等聲明拋棄繼承，自非合法，嗣經本院於
    96 年9月29日裁定命於5日內補正，該裁定已於96年10月4日
    送達，有送達證書在卷可稽，但逾期迄今仍未獲補正，揆諸
    前揭法條規定，自應駁回乙○○、辛○○之聲明。
參、其餘聲明人部分：
一、遺產繼承人，除配偶外，依下列順序定之：（一）直系血親
    卑親屬、（二）父母、（三）兄弟姐妹、（四）祖父母；又
    第一順序之繼承人，其親等近者均拋棄繼承權時，由次親等
    之直系血親卑親屬繼承，民法第1138條、第1176條第5項分
    別定有明文，是遺產繼承人除配偶外，若前順位有繼承人時
    ，後順位者依法不得繼承，既非繼承人，其聲明拋棄繼承，
    於法不合。
二、本件聲明人壬○○、己○○○為被繼承人之父母，為第二順
    序之繼承人，聲明人庚○○、丙○○、戊○○、丁○○均為
    被繼承人之手足，為第三順序之繼承人，此有聲明人所提之
    戶籍謄本及繼承系統表等件在卷可按。惟被繼承人之直系血
    親卑親屬一親等即子女乙○○、辛○○，因未經法定代理人
    代為聲明，其聲明不合法，已如前述，故被繼承人之遺產係
    由被繼承人之子女乙○○、辛○○繼承，聲明人壬○○、己○○○、庚○○、丙○○、戊○○、丁○○等顯非繼承人，
    自不得向本院聲明拋棄繼承，揆諸上開說明，其等既非合法
    繼承人，其等聲明拋棄繼承自於法不合，亦應併予駁回。
肆、依非訟事件法第21條第1項前段，裁定如主文。
中　　華　　民　　國　　96　　年　　10　　月　　25　　日
　　　　　　　　　家事法庭      法　官  劉長宜
以上正本係照原本作成。
如對本裁定抗告，須於判決送達後10日之不變期間內，向本院提
出抗告狀（須附繕本）。
中　　華　　民　　國　　96　　年　　10　　月　　25　　日
                                書記官
